臺灣臺中地方法院刑事判決　　　　　　　94年度易字第1873號
公　訴　人　臺灣臺中地方法院檢察署檢察官
被　　　告　乙○○
　　　　　　丙○○
上列被告因傷害案件，經檢察官提起公訴（九十四年度偵字第一
三六七號），本院判決如下：
    主    文
乙○○、丙○○傷害人之身體，各處拘役參拾日，如易科罰金，
均以參佰元折算壹日。
    犯罪事實
一、乙○○因其所有車牌號碼Ｓ二－二九二三號之自用小客車遭
    人毀損，心疑係丙○○所致，而於民國九十三年十二月二日
    下午十一時許，在臺中市○區○○路與七中路交岔口，與丙○○發生爭執，竟基於傷害他人身體之犯意，與亦具有傷害
    他人身體犯意之丙○○，於同日下午十一時三十分許，在上
    址互毆及拉扯，致雙方均摔倒在地，而乙○○因此受有左上
    眼皮腫痛三乘二公分、前胸紅腫及後頸部腫傷四乘四公分等
    傷害，另丙○○則因而受有臉部外處擦傷、上顎右側正中門
    齒二至三級動搖、上唇及下唇似咬傷潰瘍等傷害。
二、案經乙○○及丙○○分別訴由臺中市警察局第三分局報請臺
    灣臺中地方法院檢察署檢察官偵查起訴。
    理    由
一、訊據被告乙○○坦承其確有於上開時、地與被告丙○○發生
    拉扯爭執，致被告丙○○受有臉部外傷擦傷之傷害等情不諱
    ，且對被告丙○○所提出之診斷證明書均無意見。另被告丙○○則雖坦認其確曾於上揭時、地與被告乙○○發生爭執等
    情不諱；然仍矢口否認有何傷害之犯行，辯稱：伊當日係遭
    被告乙○○毆打，並無出手與被告乙○○互毆或拉扯，不知
    被告乙○○上開傷勢如何造成云云。經查：
（一）被告乙○○因於上開時、地出手與被告丙○○互毆及拉扯
      ，致被告丙○○因此受有臉部外處擦傷、上顎右側正中門
      齒二至三級動搖、上唇及下唇似咬傷潰瘍等傷害之情，業
      據被告乙○○於偵查及本院審理時供認：「被告丙○○當
      日確實因此受有臉部外傷擦傷之傷害。對被告丙○○所提
      出之診斷證明書均無意見。」等情不諱，復經告訴人即被
      告丙○○於警詢、偵查及本院審理時指述綦詳，且與證人
      甲○○於偵查及本院審理時證述情節互核相符，並有被告
      丙○○所提出中山醫學大學附設醫院及澄清綜合醫院之診
      斷證明書存卷足佐，自足見被告乙○○上開自白，核與事
      實相符，其傷害被告丙○○之犯行，堪予認定。故而，被
      告丙○○聲請傳喚當日到場處理之員警陳芳旭及里長林武
      錫，以資證明被告乙○○確有上開傷害之犯行，即已顯無
      傳訊調查之必要，附此敘明。
（二）另者，被告丙○○固否認其有於上開時、地出手與被告乙○○毆打及拉扯，致被告乙○○受有上開傷害等情，並舉
      出證人即其妻丁○○欲證明其上開所辯為真；惟查，證人
      丁○○於本院審理時既證稱：「有二名男子抱住我先生，
      我先生有掙扎。後來我先生掙扎開了，但掙脫的過程，因
      為我去報警，所以沒看到。」等語在卷，可見證人陳黃彩
      並未親見當日之所有過程，自無從據此認定被告丙○○在
      與被告乙○○發生拉扯迄事後掙脫為止，並無出手毆打被
      告乙○○之情，是證人丁○○所為上開證述，尚非足以作
      為有利被告丙○○之證據。況且，被告丙○○確有上開傷
      害犯行之情，業據告訴人即被告乙○○於偵查及本院審理
      時指述歷歷，且與證人甲○○於偵查及本院審理時迭次證
      稱：「當日丙○○及乙○○在打架，我把他們拉開。（問
      ：當時打架情形？）二人都倒在地上。我有看到丙○○打
      乙○○。」、「我看到乙○○及丙○○時，其兩人已扭在
      一起，兩人皆摔倒。」（詳見偵查筆錄第二七頁至第二八
      頁、第三三頁至第三四頁）及「九十三年十二月二日深夜
      ，我有在興大路與七中路口看到被告二人互毆打架的情形
      ，我看到被告乙○○、丙○○二人在扭打，我要將他們拉
      開，他們二人扭打都倒在地上，我跑上前去看到他們二人
      在互打，他們互相用手打，丙○○手上好像有拿東西，後
      來乙○○手摀著頭蹲在地上，丙○○跑到家中去拿圓鍬，
      後來他太太才出來，後來警察就來了。」（詳見本院審理
      筆錄）等語互核相符，而被告丙○○於本院審理時亦自承
      ：「我確實有回家拿圓鍬出來，那時警察還沒來，後來警
      察才來。」等語在卷，並有被告乙○○所提出行政院衛生
      署臺中醫院之診斷證明書存卷可參，顯見被告乙○○指陳
      其所受上開傷害，乃係與被告丙○○發生拉扯、互毆時所
      致等語，洵屬有據。
（三）此外，另有車籍作業系統查詢認可資料、車損照片及臺中
      市警察局九十四年十月二十一日中市警指字第０九四００
      六二八五五號函附卷為憑，可見被告乙○○自白其與丙○○乃因上開糾紛，始發生上開傷害情事等語，應為真實，
      而被告丙○○以上開情詞置辯，要屬事後卸責之詞，委無
      足取。本案事證明確，被告乙○○及丙○○上開犯行，均
      堪予認定。
二、核被告乙○○及丙○○所為，均係犯刑法第二百七十七條第
    一項之普通傷害罪。至公訴檢察官固未敘及被告丙○○亦因
    此受有上顎右側正中門齒二至三級動搖、上唇及下唇似咬傷
    潰瘍等傷害；惟此部分既屬被告乙○○上開同一傷害行為所
    致，本院自應併予審究，併此敘明。爰分別審酌被告乙○○
    及丙○○之犯罪動機、目的、手段、犯罪時所受之刺激、各
    別之年歲及受傷害部位之傷勢，以及被告乙○○犯罪後坦承
    犯行，顯尚知所悔悟，另被告丙○○則矢口否認犯罪之態度
    等一切情狀，分別量處如主文所示之刑，並均諭知易科罰金
    之折算標準。
據上論斷，應依刑事訴訟法第二百九十九條第一項前段，刑法第
二百七十七條第一項、第四十一條第一項前段，罰金罰鍰提高標
準條例第一條前段、第二條，判決如主文。
中　　華　　民　　國　　94　　年　　11　　月　　18　　日
              刑事第一庭  審判長法　官  李平勳
                                法　官  曾佩琦
                                法　官  許惠瑜
以上正本證明與原本無異
如不服本判決，應於送達後十日內向本院提出上訴狀（須附繕本
），上訴於台灣高等法院台中分院。
                                書記官　陳其良
中　　華　　民　　國　　94　　年　　11　　月　　18　　日
附錄本案論罪科刑法條全文
刑法第二百七十七條第一項
傷害人之身體或健康者，處三年以下有期徒刑、拘役或一千元以
下罰金。
